臺灣雲林地方法院刑事裁定
110年度聲字第716號
聲  請  人  臺灣雲林地方檢察署檢察官
受  刑  人  叢冠軍



上列聲請人因受刑人數罪併罰有二裁判以上，聲請定其應執行之
刑（110年度執字第1876號），本院裁定如下：
    主    文
叢冠軍所犯如附表所示之罪，所處如附表所示之刑，應執行有期
徒刑伍年貳月。
    理    由
一、聲請意旨略以：上列受刑人叢冠軍因犯毒品危害防制條例等
    罪，先後經判決確定如附表，符合數罪併罰之要件，應依刑
    法第53條、第51條第5款規定，聲請定應執行之刑，爰依刑
    事訴訟法第477條第1項聲請裁定。
二、按刑法第50條第1項規定：「裁判確定前犯數罪者，併合處
    罰之。但有下列情形者，不再此限。一、得易科罰金之罪與
    不得易科罰金之罪。二、得易科罰金之罪與不得易服社會勞
    動之罪。三、得易服社會勞動之罪與不得易科罰金之罪。四
    、得易服社會勞動之罪與不得易服社會勞動之罪。」；第2
    項則規定：「前項但書情形，受刑人請求檢察官聲請定應執
    行刑者，依第51條規定定之」。次按數罪併罰，有二裁判以
    上者，依第51條之規定，定其應執行之刑，刑法第53條定有
    明文。又數罪併罰，分別宣告其罪之刑，如宣告多數有期徒
    刑者，於各刑中之最長期以上，各刑合併之刑期以下，定其
    刑期。但不得逾30年。刑法第51條第5款亦定有明文。
三、經查：㈠受刑人叢冠軍因犯毒品危害防制條例等案件，先後
    經臺灣臺中地方法院及本院判處如附表所示之刑，均分別確
    定在案，有卷內所附各該判決及臺灣高等法院被告前案紀錄
    表1份在卷可稽。㈡受刑人犯編號2至4之罪均為不得易科罰金
    、不得易服社會勞動之罪，附表編號1所示之罪為得易科罰
    金、得易服社會勞動之罪，即符合刑法第50條第1項但書第1
    款例外不得併合處罰之情形，依同條第2項之規定應由受刑
    人請求檢察官聲請定應執行刑，而本件係受刑人請求檢察官
    向法院聲請定應執行刑，此有臺灣雲林地方檢察署刑法第50
    條第1項但書案件是否請求定應執行刑調查表1份在卷可佐。
    又數罪併罰中之一罪，依刑法規定得易科罰金，若因與不得
    易科之他罪併合處罰結果而不得易科罰金時，原可易科部分
    所處之刑，自亦無庸為易科折算標準之記載（司法院釋字第
    144號解釋意旨參照），是受刑人所犯如附表編號1所示之罪
    ，原雖得易科罰金，然與其所犯不得易科罰金之如附表編號
    2至4所示之罪併合處罰之結果，於定執行刑時，自不得併予
    諭知易科罰金之折算標準。是聲請人依刑法第50條第2項規
    定，經受刑人之請求，以本院為最後事實審法院向本院聲請
    定其應執行之刑，核屬正當。爰審酌受刑人所犯各罪之罪名
    異同、犯罪情節、時間差距及所生危害等各情，兼顧刑罰衡
    平及矯治更生，暨考量受刑人對定應執行刑之意見（本院卷
    第41頁）等一切情狀，定其應執行之刑如主文所示。
四、爰依刑事訴訟法第477條第1項，刑法第53條、第51條第5款
    ，裁定如主文。
中　　華　　民　　國　　110 　年　　12　　月　　6 　　日
                  刑事第三庭    法  官  蔡美華
以上正本證明與原本無異。
如不服本裁定，應於裁定送達後5 日內向本院提出抗告狀（須附
繕本）。
                                書記官　陳智仁
中　　華　　民　　國　　110 　年　　12　　月　　6 　　日
附表：受刑人叢冠軍定應執行刑案件一覽表 
編          號           1          2          3 罪          名  毒品危害防制條例（施用第二級毒品） 毒品危害防制條例（意圖販賣而持有第二級毒品） 毒品危害防制條例（意圖販賣而持有第二級毒品） 宣    告    刑  有期徒刑2月 有期徒刑2年7月 有期徒刑3年2月 犯  罪  日  期  109年6月4日 108年底某日（原聲請書 一覽表日期誤載） 109年6月2日（原聲請書一覽表日期誤載） 偵  查  機  關年   度  案  號  臺灣臺中地方檢察署109年度毒偵字第2046號 臺灣臺中地方檢察署109年度偵字第17587號 臺灣臺中地方檢察署109年度偵字第17587號 最  後   事實審 法  院 臺灣臺中地方法院 臺灣臺中地方法院 臺灣臺中地方法院  案  號 109年度簡字第1045號 109年度訴字第1851號 109年度訴字第1851號  判決日期 109年9月16日 109年11月30日 109年11月30日 確  定   判  決 法  院 臺灣臺中地方法院（聲請書誤載為雲林地方法院） 臺灣臺中地方法院 臺灣臺中地方法院  案  號 109年度簡字第1045號 109年度訴字第1851號 109年度訴字第1851號  判   決確定日期 109年10月13日 110年2月19日 110年2月19日 是否為得易科罰金之案件  得聲請易科罰金、得聲請社會勞動 不得聲請易科罰金、不得聲請社會勞動 不得聲請易科罰金、不得聲請社會勞動 備         註  臺灣臺中地方檢察署109年度執字第15952號（已執畢） ㈠臺灣臺中地方檢察署   110年度執字第3607號（聲請書誤載為109年度執字第15952號） ㈡編號2、3定應執行刑   4年8月 ㈠臺灣臺中地方檢察署110年度執字第3607號（聲請書誤載為109年度執字第15952號） ㈡編號2、3定應執行刑   4年8月 

編          號           4     （以下空白）  罪          名  毒品危害防制條例（販賣第二級毒品）   宣    告    刑  有期徒刑3年10月   犯  罪  日  期  109年6月2日   偵  查  機  關年   度  案  號  臺灣雲林地方檢察署109年度偵字第7846號   最  後   事實審 法  院 臺灣雲林地方法院（聲請書誤載為雲林地檢署）    案  號 110年度訴字第8號    判決日期 110年6月10日   確  定   判  決 法  院 臺灣雲林地方法院    案  號 110年度訴字第8號    判   決確定日期 110年7月19日   是否為得易科罰金之案件  不得聲請易科罰金、不得聲請社會勞動   備         註  臺灣雲林地方檢察署110年度執字第1876號